臺灣士林地方法院小額民事判決
110年度士小字第1686號
原      告  泰安產物保險股份有限公司

法定代理人  李松季


訴訟代理人  黃政堯  住臺北市○○區○○路000號          被   
   告  邱奕豪  住新北市○○區○○○路00巷00號0樓
上列當事人間侵權行為損害賠償事件，本院於民國110 年9 月29
日言詞辯論終結，本院判決如下：
    主  文
被告應給付原告新臺幣壹萬貳仟零陸拾伍元，及自民國一百一十
年八月二十五日起至清償日止，按年息百分之五計算之利息。
原告其餘之訴駁回。
訴訟費用新臺幣壹仟元，其中新臺幣玖佰陸拾伍元由被告負擔，
餘由原告負擔。
本判決原告勝訴部分得假執行。
    事實及理由要領
一、按因侵權行為涉訟者，得由行為地之法院管轄，民事訴訟法
    第15條第1 項定有明文；查本件原告主張之侵權行為地為臺
    北市士林區，本院自有管轄權。又被告經合法通知，未於調
    解期日到場，爰依民事訴訟法第436 條之12第1 項之規定，
    准依到場原告之聲請，命即為訴訟之辯論，並由其一造辯論
    而為判決。
二、原告起訴主張：被告於民國110 年4 月6 日16時25分許，駕
    駛車牌號碼000-0000 號自小客車（下稱A 車），行經臺北
    市士林區德行東路395巷口處，因倒車不當之過失，與原告
    所承保之訴外人楊志龍駕駛之車牌號碼000-0000號自用小客
    車（下稱B 車）發生碰撞，造成B 車受損，而B 車曾向原告
    投保車體損失險，事故發生時尚在保險期間內，原告業依保
    險契約賠付該車之必要修復費用，共計新臺幣（下同）1250
    6 元（其中工資費用：11599 元，零件費用：907 元），並
    依保險法第53 條 之規定取得代位求償權，爰依侵權行為損
    害賠償及保險代位請求權之法律關係提起本件訴訟，並聲明
    被告應給付原告新臺幣12506 元，及自起訴狀繕本送達翌日
    起至清償日止，按年息百分之五計算之利息。
三、得心證之理由：
  ㈠按因故意或過失，不法侵害他人之權利者，負損害賠償責任
    ；又汽車、機車或其他非依軌道行駛之動力車輛，在使用中
    加損害於他人者，駕駛人應賠償因此所生之損害；又不法毀
    損他人之物者，被害人得請求其物因毀損所減少之價額，民
    法第184 條第1 項前段、第191 條之2 、第196 條分別定有
    明文。次按，物被毀損時，被害人除得依民法第196 條請求
    賠償外，並不排除民法第213 條至第215 條之適用；另依民
    法第196 條請求賠償物被毀損所減少之價額，得以修復費用
    為估定之標準，但以必要者為限（例如：修理材料以新品換
    舊品，應予折舊），最高法院77年度第9 次民事庭會議決議
    參照。末按，被保險人因保險人應負保險責任之損失發生，
    而對於第三人有損失賠償請求權者，保險人得於給付賠償金
    額後，代位行使被保險人對於第三人之請求權；但其所請求
    之數額，以不逾賠償金額為限，保險法第53條第1 項亦有明
    文。
  ㈡經查：原告主張之事實，業據其提出與其所述相符之行車執
    照及駕駛執照、道路交通事故當事人登記聯單、現場圖、現
    場照片、統一發票、估價單及車損照片等影本為證，並有本
    院依職權向臺北市政府警察局交通警察大隊調取之A3類道路
    交通事故調查報告表、現場圖、交通事故補充資料表、當事
    人登記聯單、現場照片等肇事資料在卷可稽，而被告經合法
    通知無正當理由未到場，亦未提出書狀為任何具體的聲明及
    陳述，應堪信原告之主張為真實，是原告本於上開法律規定
    ，請求被告賠償B 車修復費用，尚屬有據。又原告主張B 車
    之修復費用12506 元（其中工資費用：11599 元，零件費用
    ：907 元），雖有上開估價單及統一發票為據，然原告承保
    之上開車輛係108 年11月出廠，此有該車行照影本附卷可稽
    ，且前開車輛修復之費用包括零件907 元，衡以本件車輛有
    關零件部分之修復，既以新零件更換被損害之舊零件，則在
    計算損害賠償額時，自應將零件折舊部分予以扣除，而依行
    政院所發佈之固定資產耐用年數表及固定資產折舊率表，小
    客車之耐用年數為5 年，依定率遞減法每年折舊千分之369 
    ，參酌營利事業所得稅查核準則第95條第6 項規定：「固定
    資產提列折舊採用平均法、定率遞減法或年數合計法者，以
    1 年為計算單位，其使用期間未滿1 年者，按實際使用之月
    數相當於全年之比例計算之，不滿1 月者，以1 月計」，則
    B 車自出廠日至發生本件交通事故之日即110 年4月6 日止
    ，業已實際使用1 年6 月，則就B 車輛之更換零件部分所得
    請求被告賠償之範圍，扣除折舊後之費用估定為466 元（計
    算方式詳如附表），加上其餘非屬零件之工資費用11599 元
    ，合計原告得向被告請求之車輛修復費用應為12065 元（即
    466 ＋11599 ＝12065 ）。
  ㈢又給付無確定期限者，債務人於債權人得請求給付時，經其
    催告而未為給付，自受催告時起，負遲延責任；其經債權人
    起訴而送達訴狀，或依督促程序送達支付命令，或為其他相
    類之行為者，與催告有同一之效力；又遲延之債務，以支付
    金錢為標的者，債權人得請求依法定利率計算之遲延利息；
    又應付利息之債務，其利率未經約定，亦無法律可據者，週
    年利率為百分之五，民法第229 條第2 項、第233 條第1 項
    前段、第203 條分別定有明文。查本件請求被告給付侵權行
    為損害賠償事件，未經原告舉證證明定有期限，應認屬未定
    期限債務，依上開規定，被告應自受催告時起始負遲延責任
    ，而本件起訴狀繕本，業於110 年8 月24日送達於被告之住
    所，此有送達證書附卷可參，是原告就上揭所得請求之金額
    ，尚得請求自起訴狀繕本送達生效之翌日即110 年8 月25日
    起至清償日止，按年息百分之五計算之利息。從而，原告依
    上開法律關係，求為判決如主文第1 項所示，為有理由，應
    予准許，逾此範圍之請求，為無理由，應予駁回。
四、本件係就民事訴訟法第436 條之8 第1 項適用小額程式所為
    被告部分敗訴之判決，依同法第436 條之20規定，應依職權
    就原告勝訴部分宣告假執行，並依同法第79條之規定職權確
    定訴訟費用額為1000元（第一審裁判費），其中965 元應由
    被告負擔，其餘應由原告負擔。
中    華    民    國    110   年    10    月    20    日
                  士林簡易庭  法  官  黃雅君
以上正本係照原本作成。
如不服本判決，應於送達後20日內，向本院提出上訴狀並應記載
上訴理由，表明關於原判決所違背之法令及其具體內容與依訴訟
資料可認為原判決有違背法令之具體事實，如於本判決宣示後送
達前提起上訴者，應於判決送達後20日內補提上訴理由書（須附
繕本）。
中    華    民    國    110   年    10    月    20    日
                              書記官  吳俊明
　
附表

折舊時間           金額
第1年折舊值        907×0.369=335
第1年折舊後價值    907-335=572
第2年折舊值        572×0.369×(6/12)=106
第2年折舊後價值    572-106=466